# 评估日后经营亏损，公允价值如何确定

提问人：pangniu8 时间：2020-08-26 13:33:08
@chenyiwei 陈老师您好，非同一控制下企业合并，评估基准日是 2 月 20 ，评估价格 300 万，购买日为7.30,2.20至7.30亏损 20 万元，当时没有约定亏损是由谁承担，购买方按照原评估价值 300 万元支付购买价值，高于公允价值 20 万元， 20 万元要确认商誉么？可是被购买方并没有什么实质经营了。是不是可以确认投资亏损呢？如果确认商誉，有什么依据么？那商誉还有在计提减值么？非常感谢！

回答人：chenyiwei
如果被收购方构成“业务”，且过渡期亏损最终由购买方承担，则购买方以同样的对价金额获得了较少的可辨认净资产，由此导致的差额在合并报表层面增加商誉。这会导致期末加大商誉减值的压力。